【裁判字號】    90,訴,1703
【裁判日期】    901214
【裁判案由】    違反槍砲彈藥刀械管制條例
【裁判全文】
臺灣桃園地方法院刑事判決                          九十年度訴字第一七三號
    公  訴  人  臺灣桃園地方法院檢察署檢察官
    被      告  甲○○
右列被告因違反槍砲彈藥刀械管制條例案件，經檢察官提起公訴（九十年度偵字第九
九四四號），本院判決如左：
    主  文
甲○○未經許可，持有子彈，累犯，處有期徒刑月，併科罰金新台幣貳萬元，有期
徒刑如易科罰金及罰金如易服勞役均以銀元佰元（即新台幣玖佰元）折算壹日。
    事  實
一、甲○○曾犯竊盜罪，經本院於民國八十八年八月十二日以八十八年度易字第一六
    二八號判決判處有期徒刑八月，而於八十八年九月十七日確定，並於八十九年三
    月七日執行完畢。
二、甲○○仍不知悔改，於九十年六月十五日（起訴書誤載為十七日）下午五時許，
    在桃園縣桃園市○○路上之果菜市場內一樓之變電箱中，拾獲具有殺傷力之子彈
    一顆，並自斯時起，未經許可無故持有之，嗣於同年月十七日下午五時三十分許
    ，在桃園縣桃園市○○路與南華街口，經警當場查獲，並扣得上開子彈一顆。
三、案經桃園縣警察局桃園分局報告台灣桃園地方法院檢察署檢察官偵查起訴。
    理  由
一、訊據被告甲○○固不諱言於右揭時、地拾得上開有殺傷力之子彈一顆，並自斯時
    起持有該子彈至為警查獲時止之事實，惟矢口否認有何違反槍砲彈藥刀械管制條
    例之犯行，辯稱：其不知該子彈有無殺傷力云云。然查：被告持有上開子彈一顆
    之事實，迭據被告甲○○於警、偵訊及本院審理中供承無訛，並有具殺傷力之改
    造子彈一顆扣案可佐，足認被告自白部分與事實相符。而上開扣案之子彈，經送
    鑑定結果，認改造子彈一顆經實際試射，可擊發，具殺傷力，有內政部警政署刑
    事警察局九十年六月二十六日刑鑑字第八九一０八號鑑驗通知書附卷可稽。被告
    雖辯稱如前，惟亦於本院訊問時自陳：其恐隨意棄置，被他人拾去會用以犯罪，
    而將責任歸諸於其，乃將子彈隨身攜帶等語綦詳（參見本院九十年十一月十五日
    訊問筆錄），足見被告明知該子彈係具殺傷力而可用以從事犯罪行為，是其上開
    所辯實屬事後卸責之詞，不足採信。綜上，本件事證已臻明確，被告犯行堪予認
    定。
二、核被告甲○○所為，係犯槍砲彈藥刀械管制條例第十二條第四項之持有子彈罪。
    查被告曾因竊盜罪，經本院於八十八年八月十二日以八十八年度易字第一六二八
    號判決判處有期徒刑八月，而於八十八年九月十七日確定，並於八十九年三月七
    日執行完畢，此有台灣高等法院被告全國前案紀錄表與台灣桃園地方法院檢察署
    刑案資料查註紀錄表各乙份存卷可按，其於五年以內再犯本件有期徒刑以上之罪
    ，為累犯，應依刑法第四十七條之規定加重其刑。爰審酌被告持有子彈之行為對
    人身安全、社會治安所可能造成之危害甚鉅，原應重懲，惟念其持有期間並未持
    之犯罪，尚未造成實害，且犯後坦承犯行，顯有悛悔之意等一切情狀，量處如主
    文所示之刑，並分別諭知有期徒刑易科罰金及罰金易服勞役之折算標準，以資懲
    儆。至扣案之改造子彈一顆，業於鑑定時經鑑定機關試射，已非可供槍枝使用具
    有殺傷力之子彈，不屬違禁物，無由依刑法第三十八條第一項第一款規定諭知沒
    收，併此敘明。
據上論斷，應依刑事訴訟法第第二百九十九條第一項但書，槍砲彈藥刀械管制條例第
十二條第四項，刑法第十一條前段、第四十七條、第四十一條第一項前段、第四十二
條第二項，罰金罰鍰提高標準條例第二條，現行法規所定貨幣單位折算新台幣條例第
二條，判決如主文。
案經檢察官李山明到庭執行職務。
中      華      民      國    九十      年     十二     月     十四     日
                          臺灣桃園地方法院刑事第一庭
                              審判長法  官   吳爭奇
                                    法  官   胡芷瑜
                                    法  官   范明達
右正本證明與原本無異。
如不服本判決，應於判決送達後十日內向本院提出上訴狀( 應附繕本 )，上訴於
臺灣高等法院。
                                    書記官   孫立文
中        華        民        國   九十   年   十二   月    十四    日
論罪法條：
槍砲彈藥刀械管制條例第十二條：
未經許可，製造、販賣或運輸子彈者，處一年以上七年以下有期徒刑，併科新台幣五
百萬元以下罰金。
未經許可，轉讓、出租或出借子彈者，處六月以上五年以下有期徒刑，併科新台幣三
百萬元以下罰金。
意圖供自己或他人犯罪之用，而犯前二項之罪者，處三年以上十年以下有期徒刑，併
科新台幣七百萬元以下罰金。
未經許可，持有、寄藏或意圖販賣而陳列子彈者，處五年以下有期徒刑，併科新台幣
三百萬元以下罰金。
第一項至第三項之未遂犯罪之。


司法院資訊處製作；財團法人民間司法改革基金會備份。
